【裁判字號】    99,審訴,434
【裁判日期】    990923
【裁判案由】    偽造文書等
【裁判全文】
臺灣新竹地方法院刑事判決            99年度審訴字第434 號
公  訴  人  臺灣新竹地方法院檢察署檢察官
被      告  連玲琦  原名陳玲.
上列被告因侵占等案件，經檢察官提起公訴（99年度偵字第807
號），本院合議庭裁定適用簡式審判程序，判決如下：
    主  文
連玲琦犯如附表各編號所示之罪，均累犯，各處如附表各編號所
示之刑。又犯行使偽造私文書罪，累犯，處有期徒刑月，如易
科罰金，以新臺幣壹仟元折算壹日。拘役部分，應執行拘役壹佰
日，如易科罰金，以新臺幣壹仟元折算壹日。
    事實及理由
壹、構成犯罪事實：
一、連玲琦（原名陳玲琦）前於民國95年4 月間，因偽造文書案
    件，經臺灣桃園地方法院於95年8 月23日，以95年度壢簡字
    第1128號判決，判處有期徒刑5 月，嗣於95年9 月11日確定
    ，而於95年10月5 日易科罰金執行完畢。
二、連玲琦自90年間起至97年2 月間止，任職於康福國際人力仲
    介有限公司，從事引進外籍監護工來台之工作。其於95年 9
    月29日、96年7 月13日，為雇主甲○○分別引進印尼籍監護
    工KEREN TIRTA AYU（下稱K女）及NUR HIDAYAH（下稱N女）
    。嗣甲○○依連玲琦指示，將該2 名外籍監護工所應繳付之
    臺灣所得稅款及N 女之銀行貸款定期匯至連玲琦於渣打國際
    商業銀行北新竹分行申設之帳號0000000-0000000號帳戶（
    下稱渣打銀行帳戶），及於中華郵政股份有限公司新竹復中
    里郵局申設之0000000-0000000 號帳戶（下稱郵局帳戶）內
    。詎連玲琦竟出於為自己不法所有目的的個別犯罪意思，分
    別於附表所示之時間，收受如附表各次所示甲○○匯至前開
    二帳戶之K女、N女的稅款及N 女的銀行貸款，共計新臺幣（
    下同）100,981 元，均未將稅款轉存K女、N女個人帳戶或將
    貸款代繳於N 女之貸款銀行，反以亦持有為所有的意思，均
    分別予以侵占入己供己花用完畢。嗣因甲○○於97年12月間
    ，接獲銀行人員致電告知N女有積欠5期貸款未清償之情況，
    始查悉上情。
三、連玲琦另利用其於K 女來臺時曾協助K 女於竹東長春郵局開
    立局號0000000-0000000 號帳戶，而取得K 女存摺、印鑑之
    機會，未經K 女之同意或授權，竟出於行使偽造私文書及為
    自己不法所有目的的犯罪意思，於97年10月9 日上午8 時51
    分許，在新竹民生路郵局內，持K 女之上開存摺、印鑑，以
    盜用K女上開印章蓋於提款單上之方式，用以表示經存戶K女
    授權提款，並持該提款單向承辦之郵局職員行使之，使郵局
    職員誤認連玲琦有合法提領存款之權限而陷於錯誤，而提領
    19,000元，足以生損害於郵局及K女。
四、案經新竹縣政府函送臺灣新竹地方法院檢察署檢察官偵查查
    起訴。
貳、程序方面：
    本件被告連玲琦所犯侵占罪、行使偽造私文書罪、詐欺取財
    罪，均非死刑、無期徒刑、最輕本刑為3 年以上有期徒刑之
    罪，或高等法院管轄第一審之案件，被告於本院準備程序進
    行中，就被訴事實為有罪之陳述，經本院合議庭認合於刑事
    訴訟法第273 條之1 第1 項之規定，裁定進行簡式審判程序
    ，此合先敘明。
、認定犯罪事實所根據的證據及理由：
一、被告連玲琦於檢察官偵查中（見98年度他字第1914卷【下稱
    1914卷】第157 頁至161 頁、第179 頁至185 頁、第203 頁
    至204 頁）、本院本院準備程序及簡式審判程序訊問時之自
    白（見本院卷第19頁至23頁）。
二、證人即被害人甲○○、NUR HIDAYAH 及康福國際人力仲介有
    限公司實際負責人張運福於偵查中之證述（見1914卷第73至
    74頁、第107 至108 頁、第182 頁至184 頁、第201 頁至20
    4 頁）。
三、新竹縣政府告發違反刑法案件調查報告書（見1914卷第2 頁
    ）、新竹縣勞資爭議協調記錄（見1914卷第4 至5 頁）、外
    國人展延聘僱許可名冊（K 女）（見1914卷第48頁）、K 女
    及N 女簽署之委託書（見1914卷第78頁、第81頁）各1 份附
    卷可證。
四、連玲琦所申請之渣打銀行帳戶交易明細（見1914卷第122 頁
    至153頁）、郵局帳戶交易明細（見1914卷第164頁至174 頁
    ）、K 女所申請之竹東長春郵局帳戶交易明細（見1914卷第
    175頁至176頁）、97年10月9日郵政存簿儲金提款單（見191
    4卷第6頁、第89頁）各1份、銀行匯款申請書回條聯4份、自
    動櫃員機交易明細表9份（見1914卷第7至20頁）在卷可證。
肆、論罪科刑的理由：
一、論罪：
（一）罪名：
  １、被告連玲琦就構成犯罪事實欄二（即附表各編號）之13次
      所為，均係犯刑法第335條第1項之侵占罪。被告所犯上開
      侵占罪13罪與行使偽造私文書罪1 罪間，犯意各別、行為
      互殊，應予以分別論罪、合併處罰之。
  ２、另就構成犯罪事實欄三所為，係犯刑法第216條、第210條
      之行使偽造私文書罪及同法第339條第1項之詐欺取財罪。
      又被告偽造私文書後復持以行使，偽造之低度行為復為行
      使之高度行為所吸收，不另論罪。被告就上開構成犯罪事
      實欄三盜用他人印章領款之行為，係以一行為同時觸犯刑
      法第216條、第210條之行使偽造私文書罪及同法第339 條
      第1 項之詐欺取財罪，為想像競合犯，應從一重之行使偽
      造私文書罪處斷。
（二）累犯：被告有如構成犯罪事實欄一所示有期徒刑執行完畢
      之前科，有臺灣高等法院被告前案紀錄表1 份附卷可稽，
      其於有期徒刑執行完畢5 年內故意再犯本件有期徒刑以上
      之罪，為累犯，均應依刑法第47條第1 項之規定加重其刑
      。
二、科刑：審酌被告因需錢孔急，而侵占來台工作外籍人士所得
    之款項，及以行使偽造私文書之方法，藉此詐術手法使郵局
    行員陷於錯誤，而取得他人財物之行為，殊值譴責，及因經
    濟困頓而未能賠償被害人之損失，以及被告犯後尚能坦承犯
    行等一切情狀，分別量處如主文所示之刑，並針對拘役部分
    定其應執行刑，及均諭知易科罰金之標準。又查被告所犯附
    表編號1 、2 、3 之罪，犯罪時間均係在96年4 月24日以前
    ，核與中華民國九十六年罪犯減刑條例第2條第1項第3 款規
    定相符，應予減刑，爰依法減刑如附表編號1、2、3 主文所
    示，並諭知易科罰金之折算標準，以示懲儆。
伍、適用法律依據：
一、程序法方面：刑事訴訟法第273 條之1 第1 項、第299 條第
    1 項前段。
二、實體法方面：刑法第335 條第1 項、第216 條、第210 條、
    第339條第1項、第55條前段、第47條第1項、第41條第1項前
    段、第51條第6款，中華民國九十六年罪犯減刑條例第2條第
    1項第3款、第7條、第11條，刑法施行法第1條之1第1項、第
    2項前段判決如主文。
本案經檢察官張嘉宏到庭執行職務。
中    華    民    國    99    年    9    月    23     日
                    刑事第九庭法  官         邱忠義
以上正本證明與原本無異。
如不服本判決，應於判決送達後10日內向本院提出上訴書狀。上
訴書狀應敘述具體理由，未敘述上訴理由者，應於上訴期間屆滿
後20日內補提理由書狀於本院（均須按他造當事人之人數附繕本
）「切勿逕送上級法院」。
中    華    民    國    99    年    9     月   23    日
                              書記官         王思穎
附錄本案論罪科刑實體法條全文：
＊刑法第335 條第1 項：
意圖為自己或第三人不法之所有，而侵占自己持有他人之物者，
處5 年以下有期徒刑、拘役或科或併科1 千元以下罰金。（罰金
之貨幣單位改為新臺幣，並提高為30倍）
＊刑法第216 條：
行使第210 條至第215 條之文書者，依偽造、變造文書或登載不
實事項或使登載不實事項之規定處斷。
＊刑法第210 條：
偽造、變造私文書，足以生損害於公眾或他人者，處5 年以下有
期徒刑。
＊刑法第339條第1 項：
意圖為自己或第三人不法之所有，以詐術使人將本人或第三人之
物交付者，處5 年以下有期徒刑、拘役或科或併科1,000 元以下
罰金。（罰金之貨幣單位改為新臺幣，並提高為30倍）
附表
 ┌──┬────────┬────┬────┬────┬──────┐
 │編號│主文及刑度      │雇主王合│被告收受│匯入款項│款項用途    │
 │    │                │香匯款日│匯款之帳│（即侵占│            │
 │    │                │期      │戶      │款項）; │            │
 │    │                │        │        │單位/新 │            │
 │    │                │        │        │台幣    │            │
 ├──┼────────┼────┼────┼────┼──────┤
 │1   │連玲琦犯侵占罪，│95年12月│渣打銀行│6,336元 │K 女的所得稅│
 │    │累犯，處拘役貳拾│5 日    │帳戶    │        │款（3,168 X2│
 │    │日，如易科罰金以│        │        │        │期）        │
 │    │新臺幣壹仟元折算│        │        │        │            │
 │    │壹日；減為拘役拾│        │        │        │            │
 │    │日，如易科罰金，│        │        │        │            │
 │    │以新臺幣壹仟元折│        │        │        │            │
 │    │算壹日。        │        │        │        │            │
 ├──┼────────┼────┼────┼────┼──────┤
 │2   │連玲琦犯侵占罪，│96年1 月│渣打銀行│3,168元 │K 女的所得稅│
 │    │累犯，處拘役貳拾│3 日    │帳戶    │        │款（3,168 X2│
 │    │日，如易科罰金以│        │        │        │期）        │
 │    │新臺幣壹仟元折算│        │        │        │            │
 │    │壹日；減為拘役拾│        │        │        │            │
 │    │日，如易科罰金，│        │        │        │            │
 │    │以新臺幣壹仟元折│        │        │        │            │
 │    │算壹日。        │        │        │        │            │
 ├──┼────────┼────┼────┼────┼──────┤
 │3   │連玲琦犯侵占罪，│96年3 月│渣打銀行│6,336元 │K 女的所得稅│
 │    │累犯，處拘役貳拾│6 日    │帳戶    │        │款（3,168 X2│
 │    │日，如易科罰金以│        │        │        │期）        │
 │    │新臺幣壹仟元折算│        │        │        │            │
 │    │壹日；減為拘役拾│        │        │        │            │
 │    │日，如易科罰金，│        │        │        │            │
 │    │以新臺幣壹仟元折│        │        │        │            │
 │    │算壹日。        │        │        │        │            │
 ├──┼────────┼────┼────┼────┼──────┤
 │4   │連玲琦犯侵占罪，│96年5 月│渣打銀行│5,068元 │K 女的所得稅│
 │    │累犯，處拘役拾日│14日    │帳戶    │        │款（3,168+  │
 │    │，如易科罰金，以│        │        │起訴書誤│950 X2期）  │
 │    │新臺幣壹仟元折算│        │        │載為    │            │
 │    │壹日。          │        │        │4,118 元│起訴書誤載為│
 │    │                │        │        │        │：3,168+950 │
 ├──┼────────┼────┼────┼────┼──────┤
 │5   │連玲琦犯侵占罪，│96年6 月│渣打銀行│2,850元 │K 女的所得稅│
 │    │累犯，處拘役拾日│28日    │帳戶    │        │款（950 X3期│
 │    │，如易科罰金，以│        │        │起訴書誤│）          │
 │    │新臺幣壹仟元折算│        │        │載為    │起訴書誤載為│
 │    │壹日。          │        │        │1,900 元│950 X2期    │
 ├──┼────────┼────┼────┼────┼──────┤
 │6   │連玲琦犯侵占罪，│96年9 月│渣打銀行│14,572元│(1)K 女的所得│
 │    │累犯，處拘役拾伍│27日    │帳戶    │        │稅款（950 X2│
 │    │日，如易科罰金，│        │        │起訴書誤│期）        │
 │    │以新臺幣壹仟元折│        │        │載為    │            │
 │    │算壹日。        │        │        │9,186 元│(2)N 女的所得│
 │    │                │        │        │        │稅款（      │
 │    │                │        │        │        │3,168 X4期）│
 │    │                │        │        │        │            │
 │    │                │        │        │        │起訴書誤載為│
 │    │                │        │        │        │3,168 X2期  │
 ├──┼────────┼────┼────┼────┼──────┤
 │7   │連玲琦犯侵占罪，│96年12月│渣打銀行│4,118 元│(1)K 女的所得│
 │    │累犯，處拘役拾日│4 日    │帳戶    │        │稅款（950 X1│
 │    │，如易科罰金，以│        │        │起訴書誤│期）        │
 │    │新臺幣壹仟元折算│        │        │載為    │            │
 │    │壹日。          │        │        │11,404元│起訴書誤載為│
 │    │                │        │        │        │950 X2期    │
 │    │                │        │        │        │            │
 │    │                │        │        │        │(2)N 女的所得│
 │    │                │        │        │        │稅款（      │
 │    │                │        │        │        │3,168 X1期）│
 │    │                │        │        │        │            │
 │    │                │        │        │        │起訴書誤載為│
 │    │                │        │        │        │3,168 X2期  │
 ├──┼────────┼────┼────┼────┼──────┤
 │8   │連玲琦犯侵占罪，│97年2 月│渣打銀行│6,018元 │(1)K 女的所得│
 │    │累犯，處拘役拾日│1 日    │帳戶    │        │稅款（950 X2│
 │    │，如易科罰金，以│        │        │        │期）        │
 │    │新臺幣壹仟元折算│        │        │        │            │
 │    │壹日。          │        │        │        │(2)N 女的所得│
 │    │                │        │        │        │稅款（950+3,│
 │    │                │        │        │        │168）       │
 ├──┼────────┼────┼────┼────┼──────┤
 │9   │連玲琦犯侵占罪，│97年3 月│渣打銀行│3,800元 │(1)K 女的所得│
 │    │累犯，處拘役拾日│28日    │帳戶    │        │稅款（950 X2│
 │    │，如易科罰金，以│        │        │        │期)         │
 │    │新臺幣壹仟元折算│        │        │        │            │
 │    │壹日。          │        │        │        │(2)N 女的所得│
 │    │                │        │        │        │稅款（950 X2│
 │    │                │        │        │        │期）        │
 ├──┼────────┼────┼────┼────┼──────┤
 │10  │連玲琦犯侵占罪，│97年6 月│渣打銀行│10,503元│(1)K 女的所得│
 │    │累犯，處拘役拾伍│9 日    │帳戶    │        │稅款（950 X2│
 │    │日，如易科罰金，│        │        │        │期）        │
 │    │以新臺幣壹仟元折│        │        │        │            │
 │    │算壹日。        │        │        │        │(2)N 女的所得│
 │    │                │        │        │        │稅款（950 X2│
 │    │                │        │        │        │期）、N 女的│
 │    │                │        │        │        │銀行貸款    │
 │    │                │        │        │        │（6,703）   │
 ├──┼────────┼────┼────┼────┼──────┤
 │11  │連玲琦犯侵占罪，│97年8 月│渣打銀行│17,206元│(1)K 女的所得│
 │    │累犯，處拘役拾伍│5 日    │帳戶    │        │稅款（950 X2│
 │    │日，如易科罰金，│        │        │        │期）        │
 │    │以新臺幣壹仟元折│        │        │        │            │
 │    │算壹日。        │        │        │        │(2)N 女的所得│
 │    │                │        │        │        │稅款（950 X2│
 │    │                │        │        │        │期）、N 女的│
 │    │                │        │        │        │銀行貸款（  │
 │    │                │        │        │        │6,703 X2期）│
 ├──┼────────┼────┼────┼────┼──────┤
 │12  │連玲琦犯侵占罪，│97年10月│郵局帳戶│17,206元│(1)K 女的所得│
 │    │累犯，處拘役拾伍│16日    │        │        │稅款（950 X2│
 │    │日，如易科罰金，│        │        │        │期）        │
 │    │以新臺幣壹仟元折│        │        │        │            │
 │    │算壹日。        │        │        │        │(2)N 女的所得│
 │    │                │        │        │        │稅款（950 X2│
 │    │                │        │        │        │期）、N 女的│
 │    │                │        │        │        │銀行貸款（  │
 │    │                │        │        │        │6,703 X2期）│
 ├──┼────────┼────┼────┼────┼──────┤
 │13  │連玲琦犯侵占罪，│97年12月│郵局帳戶│3,800元 │(1)K 女的所得│
 │    │累犯，處拘役拾日│18日    │        │        │稅款（950 X2│
 │    │，如易科罰金，以│        │        │        │期）        │
 │    │新臺幣壹仟元折算│        │        │        │            │
 │    │壹日。          │        │        │        │(2)N 女的所得│
 │    │                │        │        │        │稅款（950 X2│
 │    │                │        │        │        │期）        │
 ├──┴────────┴────┼────┼────┼──────┤
 │                                │合計    │100,981 │            │
 │                                │        │元      │            │
 └────────────────┴────┴────┴──────┘

司法院資訊處製作；財團法人民間司法改革基金會備份。
